【裁判字號】    97,抗,728
【裁判日期】    970714
【裁判案由】    聲請定其應執行刑
【裁判全文】
臺灣高等法院刑事裁定                   97年度抗字第728號
抗  告  人
即  受刑人  甲○○
上列抗告人因聲請定其應執行刑案件，不服臺灣士林地方法院中
華民國97年4月24日裁定（97年度聲字第536號），提起抗告，本
院裁定如下：
    主  文
抗告駁回。
    理  由
一、本件檢察官聲請意旨略以：受刑人甲○○因犯偽造文書等案
    件，先後經法院判處如附表所示之刑（詳如附表所示），均
    經分別確定在案，爰依法聲請定其應執行刑。
二、原法院裁定以：按數罪併罰，有二裁判以上者，依刑法第51
    條規定，定其應執行刑，同法第53條定有明文。又民國94年
    2月2日修正公布，自95年7月1日起施行之刑法第2條第1項規
    定：「行為後法律有變更者，適用行為時之法律。但行為後
    之法律有利於行為人者，適用最有利於行為人之法律」。而
    依刑法第51條定應執行刑時，裁判確定前犯數罪，其中一罪
    在新法施行前者，亦應為新舊法比較（最高法院95年5月23
    日第8次刑事庭會議決議參照）。經查，本件受刑人於裁判
    確定前犯數罪，如附表所示之罪均於95年7月1日刑法修正公
    布施行前犯之，依修正前刑法第51條第5款規定：「宣告多
    數有期徒刑者，於各刑中之最長期以上，各刑合併之刑期以
    下，定其刑期；但不得逾20年。」；修正後刑法第51條第5
    款則規定：「宣告多數有期徒刑者，於各刑中之最長期以上
    ，各刑合併之刑期以下，定其刑期；但不得逾30年」，經新
    舊法比較結果，修正後刑法並非較有利於行為人，依刑法第
    2條第1項前段之規定，仍應依修正前刑法第51條第5款規定
    ，定其應執行之刑。查受刑人甲○○因犯偽造文書等罪，先
    後經臺灣臺北地方法院及本院判處如附表所示之刑（詳如附
    表所示），所犯如附表編號1至3所示之罪，經臺灣臺北地方
    法院於96年7月24日以96年度聲減字第635號刑事裁定減刑並
    定應執行有期徒刑9月確定在案，有各該刑事判決書、刑事
    宣示判決筆錄、臺灣臺北地方法院96年度聲減字第635號刑
    事裁定及臺灣高等法院被告前案紀錄表等各1份附卷可參。
    茲檢察官聲請定其應執行之刑，本院審核認聲請為正當，依
    上開說明，比較新舊法結果，應依修正前之刑法定其應執行
    之刑。爰依刑事訴訟法第477條第1項，刑法第2條第1項前段
    、第53條、修正前刑法第51條第5款，裁定「甲○○所犯如
    附表所示之罪應執行有期徒刑拾月」。經核於法並無不合。
三、本件抗告意旨雖以：因被告於96年11月13日已執行9月徒刑
    期滿出獄，請體諒謀職與重行創業困難，未滿之刑期得以易
    科罰金，以免往返監所徒增困擾云云。惟按犯最重本刑為5
    年以下有期徒刑以下之刑之罪，而受六個月以下有期徒刑或
    拘役之宣告者，方得准為易科罰金，此觀諸刑法第41條第1
    項之規定自明。查，受刑人所犯如附表編號１之罪所處之刑
    ，經減刑後為有期徒刑7月，核與刑法第41條第1項所規定「
    受六個月以下有期徒刑或拘役之宣告者」之條件，尚有未符
    ；抗告人聲請就執行未滿之刑期准予易科罰金，自屬不應准
    許。本件抗告，並無理由，應予駁回。
三、據上論結，應依刑事訴訟法第412條，裁定如主文。
中    華    民    國    97    年    7     月    14    日
                  刑事第十庭    審判長法  官 楊炳禎
                                      法  官 朱光仁
                                      法  官 陳博志
以上正本證明與原本無異。
不得再抗告。
                                      書記官 陳嘉文
中    華    民    國    97    年    7     月    15    日


司法院資訊處製作；財團法人民間司法改革基金會備份。
